---
title: "Analyse par spécialité médicale `r min(periode_annee)` - `r max(periode_annee)` <br>GHU `r ghu` "
date: "`r format(Sys.Date(),'%d/%m/%Y')`"
author: Département d'information médicale, siège AP-HP
output:
  html_document:
    number_sections: true    # Numérotation automatique 1, 1.1, 1.2...
    toc: true                # Génère le sommaire
    toc_float: true          # Le sommaire reste visible en scrollant (mode “liste déroulante”)
    toc_depth: 3             # Niveau de profondeur des titres affichés
    highlight: kate          # (optionnel) thème des blocs de code

---
```{r setup-css, results='asis', echo=FALSE, include=FALSE}
cat("
    <style>
    body > .container-fluid {
      max-width: 90%;
      margin: auto;
      padding-left: 1.5rem;
      padding-right: 1.5rem;
    }
    </style>
")
```


```{r setup, include=FALSE}
knitr::opts_chunk$set(echo = F, warning = F, message = F, eval = T)
options(knitr.kable.NA = '')
options(knitr.duplicate.label = "allow")
```

# Définition des indicateurs

Les analyses sont réalisées sur la base nationale PMSI.

## Spécialité médicale

L'attribution de la spécialité médicale est réalisée pour chaque séjour de la base nationale PMSI. La méthode d'attribution de la spécialité est basée sur les données observées à l'AP-HP. La répartition des séjours en spécialité à l'AP-HP est étudiée grâce à une variable disponible dans le fichier structure qui classe tous les unités de soins selon une typologie proche de la notion de spécialité médicale. Les règles d'attribution de la spécialité issues de ces analyses utilisent des critères d'âge et de racine de GHM, qui dépend elle-même du dignostic principal et du mode de prise en charge (médecine, chirurgie, interventionnel). 

Pour plus de détail sur la méthode employée :

- [Présentation CODIR DIM/DAF Octobre 2025](https://365aphp.sharepoint.com/sites/DST/_layouts/15/guestaccess.aspx?share=IQA8oNMskXtwS6Nr8Q8dRUVFAYl1Zyeq99TJMUA0NbyqKdI&e=iHJlDf)
- [Etude specialités médicales IDF](https://365aphp.sharepoint.com/sites/DST/_layouts/15/guestaccess.aspx?share=IQCu_hlDGGUCTagCpx9_3QcQAfq7tEwW5pkKsAM2Ah7qGv4&e=TxZCdz) : fichier excel avec des détails sur la méthode, la composition de chaque spécialité et des résultats à l'échelle régionale.


Les spécialités suivantes ont été exlcues :

- Radiothérapie : activité libérale non facturée en GHS, comparaisons régionales difficiles avec les données PMSI
- Dialyse : une part de l'activité des centres privés est mal renseignée ce qui rend les comparaisons régionales difficiles

Par ailleurs, les résultats pour la spécialité Cancérologie adulte, essentiellement représenté par l'activité de chimiothérapie, ne sont pas présentés dans le détail par spécialité. En effet, l'activité de cancérologie à l'AP-HP est répartie entre les spécialités d'organe et les services d'oncologie, rendant les comparaisons régionales complexes. Un document de synthèse sur l'activité régionale de cancérologie, décliné par organe, est produit par ailleurs tous les ans par le DIM du siège. Ce document est disponible sur dispose. La méthode identifie par ailleurs une spécialité I.V.G. que nous n'avons pas détaillée ici.

Enfin, les analyses ayant été initiallement sur des extractions de la base nationale PMSI, afin de respecter les règles liées à la protection des données personnelles dans les situations cliniques rares. Pour cett raison le socle des données étudiées dans ce document ne porte que sur 90% environ de l'activité régionale. Nous avons vérifié que la modification du socle ne modifiait qu'à la marge l'analyse des parts de marché des différents types d'établissements. Cette particularité sera corrigée dans une prochaine version.

## Indicateurs patients
 
- Entrée par les urgencecs : défini par les variables du RUM
  * Provenance = 5 (avant 2022)
  * Passage par une structure des urgences = 5 (après 2022)
- Patients gériatriques : défini par les variables du RUM
  * Age (le jour de l'entrée) >= 75a
- Précarité : la précarité est défini par les variables administratives du fichier ANOHOSP
  * Motif de non facturation à l'assurancce maladie (Motif)
    - 1 : Patient pris en charge par l'AME
    - 4 : Patient pris en charge par le dispositif des soins urgents
  * Type de contrat souscrit auprès d'un organisme complémentaire (type_amc)
    - 89 : Bénéficiaire de la CMU
- Sévérité : défini par les variables du RUM
  * Dernière lettre du GHM appartient {3,4,C,D,E}


\* Attention on obserce des différences importantes des taux de patients précaires entre 2018 et 2024 probablement du à des modifications des modes de prises en charge pour la CMU-C. A revoir.

<br>

# Spécialités adultes

<br>

```{r, echo=FALSE, results='asis'}

age_ref = "ge_18"
specialites_adultes <- df |> dplyr::filter(age2 == age_ref, ! lib_spe_uma %in% specialite_exclues) |> dplyr::arrange(lib_spe_uma) |> dplyr::pull(lib_spe_uma) |> unique()


for(specialite in specialites_adultes){
  
    df |> filter_df(list(age2 = age_ref,type_hosp=NA,ghu=ghu_ref,lib_spe_uma= specialite, niveau =c("Spéclialité - GHU","Total GHU"))) |> nrow() -> n_row_spe_ghu
    
    if(n_row_spe_ghu>0){
      
        groups <- c(ghu_ref,"APHP","ESPIC","CH","CLCC","Cliniques")
      
        specialite_print = dplyr::case_when(specialite == "A-Total"~ "Total spécialités adultes",
                                            TRUE~specialite)
      
        res <- knitr::knit_child(path_pg %+%"etude_indicateurs_activite_ghu_level_2.Rmd", 
                                 quiet = TRUE,
                                 envir = .GlobalEnv)
        cat(res, sep = '\n')
        
    }


}

```


```{r, echo=FALSE, results='asis'}

age_ref = "lt_18"
specialites_pediatriques  <- df |> 
  dplyr::filter(age2 == age_ref, ! lib_spe_uma %in% c(specialite_exclues,specialite_ped_exclues)) |>
  dplyr::arrange(lib_spe_uma) |> dplyr::pull(lib_spe_uma) |> unique()



df |> filter_df(list(age2 = age_ref,ghu=ghu_ref,type_hosp=NA,lib_spe_uma= specialites_pediatriques, niveau =c("Spéclialité - GHU","Total GHU"))) |> nrow() -> n_row_spe_ped_ghu

if(n_row_spe_ped_ghu>0 & ghu_ref !="GHU.HMN"){
  cat("# Spécialités pédiatriques")
  
  for(specialite in specialites_pediatriques){
    
    groups <- c(ghu_ref,"APHP","ESPIC","CH","Cliniques")
  
  
        df |> filter_df(list(age2 = age_ref,ghu=ghu_ref,type_hosp=NA,lib_spe_uma= specialite, niveau = "Spéclialité - GHU",annee = 2018)) |> nrow() -> n_row_spe_ghu18
            df |> filter_df(list(ghu=ghu_ref,lib_spe_uma= specialite, niveau = "Spéclialité - GHU",annee = 2024)) |> nrow() -> n_row_spe_ghu24
    
        if(n_row_spe_ghu18>0 & n_row_spe_ghu24>0){
          
            specialite_print = dplyr::case_when(specialite == "A-Total"~ "Total spécialités pédiatriques",
                                                TRUE~specialite)
          
            res <- knitr::knit_child(path_pg %+%"etude_indicateurs_activite_ghu_level_2.Rmd", 
                                     quiet = TRUE,
                                     envir = .GlobalEnv)
            cat(res, sep = '\n')
        }

    }
  
}
```
